【裁判字號】    95,再易,2
【裁判日期】    950307
【裁判案由】    給付利息等
【裁判全文】
臺灣高雄地方法院民事裁定               95年度再易字第2號
再審原告  乙○○
再審被告  甲○○
          丙○○
上列當事人間請求給付利息事件，再審原告對於民國94年10月31
日本院94年度再易字第36號確定裁定聲請再審，本院裁定如下：
  主      文
再審之聲請駁回。
再審聲請費用由再審原告負擔。
  理      由
一、聲請再審意旨略以：緣再審原告於民國77、78年間遭再審被
    告侵吞利息，遂於88 年 間起訴請求再審被告給付新臺幣（
    下同）136,500 元及遲延利息，惟遭本院高雄簡易庭以88年
    度雄簡字第1520號判決駁回，案經再審原告上訴，由本院以
    89年度簡上字第102 號判決駁回上訴而告確定。嗣再審原告
    於94年9 月23日對前開確定判決提起再審，竟遭本院以提起
    再審之訴已逾30日之不變期間為由，以94年度再易字第36號
    裁定駁回上述再審之訴，然再審原告於92年3 月12日始知悉
    再審事由，尚未逾5 年再審不變期間，故前開裁定駁回其再
    審之訴，有適用法規顯有錯誤之違法。又再審被告侵吞伊利
    息，構成不當得利，本院高雄簡易庭88年度雄簡字第1520號
    判決及89年度簡上字第102 號判決亦有違誤。為此，爰聲請
    本件再審，請求判決再審被告給付136,500 元及自78年10月
    22日起至清償日止，按當時中央銀行週年利率10％計算之利
    息等語。
二、按再審之訴，應於30日之不變期間內提起；前項期間自判決
    確定時起算，判決於送達前確定者，自送達時起算；其再審
    之理由發生或知悉在後者，均自知悉時起算。但自判決確定
    後已逾5 年者，不得提起。再審之訴不合法者，法院應以裁
    定駁回之。又裁定已經確定，而有第496 條第1 項或第497
    條之情形者，得準用本編之規定，聲請再審。民事訴訟法第
    500 條第1 項、第2 項、第502 條第1 項及第507 條，分別
    定有明文。亦即聲請再審須於知悉再審理由之時起30日內為
    之，且該30日期間不得逾聲請再審裁定確定之日起5 年之期
    間，並非謂聲請再審之裁定確定後5 年內，均得對其聲請再
    審。
三、查本件再審原告於94年9 月23日向本院提起再審之訴，依其
    起訴狀所載內容，係對本院89年度簡上字第102 號確定判決
    提起再審之訴，惟該確定判決業於89年7 月29日送達於再審
    原告一節，業據本院調取上開卷證核閱無訛，因此再審原告
    如欲對本院89年度簡上字第102 號確定判決提起再審之訴，
    揆諸上開說明，自須於89年8 月28日以前提起。詎其遲於94
    年9 月23日始提起再審之訴，早逾30日之不變期間，故本院
    94年度再易字第36號裁定，以再審原告提起再審之訴，已逾
    30日之不變期間為由，駁回其再審聲請，於法並無不合。另
    再審原告又以其於92年3 月12日始知悉再審事由，尚未逾5
    年之再審不變期間等語，惟未舉證以實其說，況且縱然屬實
    ，其亦應於92年4 月11日前提起再審之訴，並非謂於89年7
    月30日起5 年內隨時均可提起再審之訴，而無須遵守30日之
    不變期間。據此，本院94年度再易字第36號裁定，並無適用
    法規錯誤之情事。至再審原告雖另主張再審被告侵吞其利息
    ，構成不當得利，本院高雄簡易庭88年度雄簡字第1520號判
    決及本院89年度簡上字第102 號判決顯係違誤等語，惟此均
    係對於已確定之本院89年度簡上字第102 號判決為指摘，與
    本院上開94年度再易字第36號裁定無涉，自無從執之為前開
    裁定之再審事由。從而，本件再審原告以本院94年度再易字
    第36號裁定，適用法規顯有錯誤為由，提起再審，顯無理由
    ，應予駁回。
四、依民事訴訟法第507 條、502 條第1 項、第95條、第78條，
    裁定如主文。
中    華    民    國    95    年    3     月    7    日
                  民事第六庭審判長法  官  謝靜雯
                                  法  官  鄭詠仁
                                  法  官  劉傑民
正本係正原本作成。
不得抗告。
中    華    民    國    95    年    3     月    7    日
                                  書記官  楊明月


司法院資訊處製作；財團法人民間司法改革基金會備份。
